# 企业安全生产费用计提财务处理

提问人：小 蜗 牛 134 时间：2022-12-16 15:50:52
请教陈版，财政部 应急部：关于印发《企业安全生产费用提取和使用管理办法》的通知里，新增了电力企业，按照上年营业收入计提企业安全生产费，对于计提的方法在网上收到有以下 2种，哪一种是适用电力企业的呢？
1 、按照财政部 2009 年 6 月发布的《企业会计准则解释第 3 号》的规定，高危行业企业按照国家规定提取的安全生产费，应当计入相关产品的成本或当期损益，同时记入“专项储备”科目。 1 ）计提安全生产费时，借记“生产成本、制造费用”等科目，贷记“专项储备”科目。 2 ）企业使用提取的安全生产费时，属于费用性支出的，直接冲减专项储备，即借记“专项储备”科目，贷记“银行存款”科目；企业使用提取的安全生产费形成固定资产的，应当通过“在建工程”科目归集所发生的支出，待安全项目完工达到预定可使用状态时确认为固定资产；同时，按照形成固定资产的成本冲减专项储备，并确认相同金额的累计折旧。该固定资产在以后期间不再计提折旧。
2 、首先在所有者权益中的“盈余公积”项下，以“专项储备”项目单独反映，计提时即借记“利润分配-提取专项储备”，贷记“盈余公积-专项储备”；使用时反向结转。

回答人：chenyiwei
应按照《企业会计准则解释第 3 号》第三条规定处理。你说的方法 2 是《企业会计准则讲解 2008 》中的做法，在 2008 年度曾经用过一年，但后续就被《企业会计准则解释第 3 号》取代。

提问人：小 蜗 牛 134 时间：2022-12-19 20:36:42
按照《企业会计准则解释第 3 号》第三条处理的话会不会多计成本呀？

回答人：chenyiwei
不会，只在计提时计入一次成本费用，后续使用时（包括在购入相关固定资产时一次性计入损益）均不影响成本费用。